臺灣板橋地方法院刑事判決　　　　　　　　　　　　九十二年度訴字第二二四七號
　　公　訴　人　臺灣板橋地方法院檢察署檢察官
　　被　　　告　甲○○
　　指定辯護人　本院公設辯護人丁○○
右列被告因殺人未遂等案件，經檢察官提起公訴（九十二年度偵字第四一五一號、九
十二年度偵字第一０六四七號），本院判決如左：
    主  文
甲○○竊盜未遂，處有期徒刑肆月；又未經許可，持有可發射子彈具有殺傷力之改造
玩具手槍，處有期徒刑壹年貳月，併科罰金新台幣拾萬元，罰金如易服勞役，以銀元
佰元即新臺幣玖佰元折算壹日，扣案仿ＦＮ廠半自動手槍製造之改造玩具手槍壹枝
（槍枝管制編號：0000000000）沒收；又殺人未遂，處有期徒刑捌年。應
執行有期徒刑玖年參月，併科罰金新台幣拾萬元，罰金如易服勞役，以銀元佰元即
新臺幣玖佰元折算壹日，扣案仿ＦＮ廠半自動手槍製造之改造玩具手槍壹枝（槍枝管
制編號：0000000000）沒收。
    事  實
一、甲○○於民國九十二年二月十六日晚間十時四十分許，在臺北縣板橋市○○路六
    十七巷一號前，見停放在該處之辛○○所有車牌號碼ＢＡＴ—３６５號之重型機
    車旁（該車係於九十二年二月十六日上午九時許，在臺北縣中和市○○街八十四
    巷二之二號巷口遭不詳人士竊取後，騎乘停放該處，仍在上開不詳人士之占有保
    管中）地面有機車鑰匙乙支，竟意圖為自己不法之所有，拾起該支鑰匙，並將之
    插入前揭機車之引擎孔發動引擎，著手於竊盜行為之實施，惟尚未跨坐至該機車
    而將機車置於己力支配下之際，即為前因以警用手提電腦查詢該部機車乃失竊機
    車，而埋伏在該機車後方之警員己○○當場逮捕，致其竊盜行為並未得逞，並扣
    得前揭機車鑰匙一支。
二、甲○○明知可發射子彈具有殺傷力之槍枝乃槍砲彈藥刀械管制條例管制之物品，
    非經許可，不得持有，竟仍自九十一年十二月二十日起，無故持有其於九十一年
    五、六月間某日，在不詳地點將購得之玩具手槍換裝土造金屬槍管改造而成之可
    發射子彈具有殺傷力之改造手槍一把（槍枝管制編號：0000000000）
    （甲○○改造槍枝部分，業經前案判決確定，應不另為免訴之諭知，詳如後述）
    。
三、甲○○嗣於九十二年五月二十日清晨四時三十分許，攜帶客觀上足供兇器使用之
    前開具有殺傷力之手槍一把（槍枝管制編號：0000000000）及不具殺
    傷力之改造子彈五顆，前往臺北縣板橋市○○路○段三○三號丙○○經營之「全
    球撞球場」，見櫃臺無人看顧，竟基於意圖為自己不法所有之犯意，趁機進入櫃
    檯，竊取置於櫃臺上丙○○所有之零錢一盒（共二千一百元），得手後正欲逃離
    之際，為正在現場之庚○○發現，庚○○乃大呼搶劫，甲○○因一時緊張，即將
    竊得之零錢置於全球撞球場門口並朝外逃跑，適於浴室除蚊之丙○○因聞庚○○
    之呼聲，旋出外查看並從後追捕甲○○，庚○○亦緊跟於丙○○之後一同追趕，
    俟追至臺北縣板橋市○○路○段與龍興街口時，甲○○為脫免逮捕，即轉身對丙○○、庚○○二人稱：「不要再靠近，再靠近就要開槍！」，並基於縱致丙○○
    、庚○○於死亦所不惜之不確定殺人故意，舉槍朝丙○○二人擊發一槍，以此強
    暴方式嚇阻丙○○、庚○○繼續追躡，惟未擊中庚○○二人，甲○○旋即轉身逃
    跑。又因槍枝擊發之聲音不大，庚○○遂告訴丙○○該手槍乃假槍，丙○○即繼
    續自後追捕甲○○，適有巡邏員警乙○○騎乘機車經過，乃加入圍捕，攔阻在甲○○前方，甲○○於開槍後持槍轉身逃跑時，正好撞見乙○○，因一時緊張即逃
    往臺北縣板橋市○○路○段二六五巷內，跑約二、三步即跌倒，跌倒時因不慎碰
    撞扳機，又擊發一槍，槍枝掉落在甲○○頭部前方地面，甲○○旋為乙○○所制
    伏，員警鄭榮捷與壬○○亦隨後趕到支援，並扣得前開玩具手槍一把、改造子彈
    三顆、已擊發之彈殼二枚與零錢二千一百元。
四、案經臺北縣政府警察局板橋分局報告臺灣板橋地方法院檢察署檢察官偵查起訴。
    理  由
壹、被告甲○○警詢自白之證據能力部分
一、按被告陳述其自白係出於不正之方法者，應先於其他事證而為調查，刑事訴訟法
    第一百五十六條第三項定有明文。被告甲○○於本院審理中辯稱：伊於為警逮捕
    時，遭員警持槍毆打頭部，於警詢時繼續遭員警刑求，其於警詢之自白不具證據
    能力云云。經查：
(一)、被告於為警逮捕後，經警召喚救護車送往臺北縣板橋市中興醫院（下稱中興醫院
    ）就醫，臺北縣政府消防局九十二年五月二十日被告之救護紀錄表上記載被告受
    有頭部擦傷，中興醫院同日之急診病歷顯示被告頭部有開放性傷口，另被告於九
    十二年五月二十日進入臺灣臺北看守所時，被告於其新收被告內外傷紀錄表上自
    述其有頭部縫五針、牙齒掉二顆、右手掌割傷、右胸疼痛等傷勢等節，分別有臺
    北縣政府消防局九十二年五月二十日被告之救護紀錄表、中興醫院之急診病歷與
    臺灣臺北看守所新收被告內外傷紀錄表附卷可稽，固堪認被告遭逮捕後確有受傷
    情事。
(二)、然被告於警詢中並未遭警方刑求取供一節，業據證人即本案現場查獲被告及製作
    警詢筆錄之員警乙○○於本院審理中到庭具結證稱：伊在壓制逮捕被告時並未持
    槍毆打被告，被告跌倒後伊上前壓制被告，發覺被告身上有血，當時伊壓制被告
    乃將其頭部壓住，右手持槍對著被告頭部叫其不要動，且在逮捕被告後，有先叫
    救護車送被告至臺北縣板橋市中興醫院就醫。伊係在板橋分局大觀所偵訊室內詢
    問被告，當時有伊跟警員鄭榮捷在場，伊詢問被告筆錄過程之答話，均為被告自
    己所言，在問話之過程中，伊並未對被告為不法之取供或刑求，問話當時被告頭
    部、身體與右手有受傷，被告稱右手乃因車禍受傷，頭部與身體則是跌倒受傷等
    語（見本院九十三年三月二十四日審判筆錄），且經本院當庭勘驗被告於九十二
    年五月二十日接受警詢之錄音帶結果，員警與被告係採一問一答方式訊問、應答
    ，被告所陳內容與九十二年度偵字第一０六四七號偵查卷第四、五頁筆錄內容相
    符，且被告語氣平和之情形，有本院九十三年三月二十四日勘驗筆錄在卷為憑。
    再者，被告於本院審理時亦自承其於製作筆錄時並未遭乙○○毆打，係被另一名
    警員打，乙○○還把該名警員勸開，並叫其休息一下等語（見本院九十三年三月
    二十四日審判筆錄），足認被告所受前開傷勢，應係被告在追捕過程中因跌倒及
    遭警員合法壓制所致，其並未遭製作其警詢筆錄之警員乙○○非法取供，被告所
    為刑求抗辯，並不足採，其警詢之陳述自白應係出於其自由意志之供述而具有任
    意性，自有證據能力。
二、辯護人另辯稱前開警詢錄音帶並未全程連續錄音，而認被告警詢自白不具證據能
    力云云。惟：
(一)、訊問被告，除有急迫情況且經記明筆錄者外，應全程連續錄音；必要時，並應全
    程連續錄影；又筆錄內所載之被告陳述與錄音或錄影之內容不符者，除有急迫情
    況且經記明筆錄而未錄音、錄影之情形外，其不符之部分，不得作為證據，刑事
    訴訟法第一百條之一第一項、第二項分別定有明文。此一規定，依同法第一百條
    之二之規定，於司法警察官或司法警察詢問犯罪嫌疑人時，準用之。此等規定，
    其目的均係在建立訊（詢）問筆錄之公信力，擔保訊（詢）問程序之合法正當，
    確保供述人係依自己之記憶而為自由之供述、及筆錄之記載與供述人之供述內容
    相符。若司法警察或司法警察官違反此等規定，於詢問犯罪嫌疑人時未全程連續
    錄音，然上開規定之立法目的既在擔保供述人供述之任意性及警詢筆錄記載內容
    之真實性（此真實性係指與被告供述相符），是如犯罪嫌疑人之自白，係基於自
    由意思而非出於不正之方法，且其自由之陳述與事實相符，縱令於訊問時未予全
    程錄音或錄影，至詢問過程稍嫌簡略而有程序上之瑕疵，仍難為其自白無證據能
    力（最高法院九十一年度台上字第六五一０號判決可資參照）。
(二)、被告於九十二年五月二十日接受警詢之時間乃自該日上午八時五分許至同日九時
    三十分止，有該份警詢筆錄存卷可參，前後長達一小時二十五分許，而本院當庭
    勘驗被告該次警詢錄音帶結果，全部錄音時間共約十三分鐘，有本院前開九十三
    年三月二十四日勘驗筆錄附卷足憑，足見被告該次警詢過程確未全程連續錄音，
    惟本件被告警詢之自白確係出於自由意志所為，有前揭事證為據，堪信屬實，該
    次筆錄亦經被告閱覽後簽名，復參以被告於偵查中未曾對警詢陳述之任意性有所
    爭執，直至本院審理時方以曾遭警刑求置辯乙節，俱徵被告之警詢自白應具任意
    性，尚難僅以警員對被告之詢問未全程連續錄音之事實，遽行否定被告警詢自白
    之證據能力。
貳、有罪部分
一、認定犯罪事實之證據與理由
(一)、犯罪事實欄第一部分之事實
    犯罪事實欄第一部分之事實，業據被告於本院審理中坦承不諱，核與證人即當場
    查獲被告之警員己○○到庭證述之查獲情形相符，證人辛○○亦於本院審理時具
    結證陳機車失竊情節明確（以上證詞均詳本院九十三年三月二十四日審判筆錄）
    ，復有被告用以著手行竊辛○○上開機車之鑰匙一支扣案可稽，堪認被告此部分
    白白與事實相符，被告此部分犯行應可認定。
(二)、犯罪事實欄第二部分之事實
    訊據被告對於其自九十一年十二月二十日起，持有前開可發射子彈具有殺傷力之
    改造玩具手槍一把（槍枝管制編號：0000000000），並於九十二年五
    月二十日下午四時三十分許，持該把改造玩具手槍及不具殺傷力之改造子彈五顆
    ，前往「全球撞球場」竊取櫃臺上之零錢一盒並得手，後為庚○○、丙○○當場
    查獲而自後追捕，並於臺北縣板橋市○○路○段二六五巷內，因逃跑時不慎跌倒
    ，為警員乙○○壓制逮捕等節均自白不諱，然否認有何殺人未遂及加重準強盜之
    犯行，辯稱：伊並未對庚○○、丙○○或警員開槍，其中一發子彈乃伊跌倒時丟
    棄槍枝碰撞走火，另一槍乃伊被警逮捕後，他人所擊發的云云。經查：
 1. 證人庚○○於本院審理中到庭結證稱以：伊於九十二年五月二十日清晨四點多在
    全球撞球場與丙○○泡茶聊天，當時伊視線看著丙○○之櫃台，看到有一隻手伸
    進櫃台拿零錢，丙○○從廁所出來，伊跟丙○○講，丙○○即衝出去，伊跟著後
    面衝出去，伊與丙○○二人追了一段路，被告拿槍出來對著伊二人，叫伊二人不
    要再追，並朝伊與丙○○擊發一槍，伊二人即躲到一旁去，當時是位在兩個路燈
    之中間，路燈有亮，因此可以看清楚被告之動作，伊有聽到扣扳機與槍枝擊發之
    聲音，但未聽到「碰！」之槍聲，因此伊告訴丙○○說那槍是假的，丙○○遂繼
    續追捕被告，之後因有警察過來，伊即未再追趕被告，警察過來後，伊有再聽到
    第二聲槍聲，然當時被告已彎到巷內，伊距離被告比較遠，伊係看到被告跌倒後
    聽見槍聲，但被告有無對警察開槍伊不知道等語（見本院九十三年三月二十四日
    審判筆錄），核與證人丙○○於本院審理時所證述：案發當時是ＳＡＲＳ時期，
    伊正在浴室除蚊，聽到客人庚○○喊說伊櫃台被搶，伊即從浴室出來追趕，庚○○跟著伊後面追，伊二人追到一間釣蝦場門口，被告即轉身過來叫伊二人不要再
    追，再追就要開槍，後來被告真的瞄準伊二人開槍，伊跟庚○○即閃至電線桿旁
    邊，當時因有路燈，光線很亮，而被告開槍之槍聲不大，好像是放鞭炮之聲音，
    ，庚○○說是假槍，因此伊就再往前追，伊與庚○○追到二六五巷時，剛好大觀
    派出所員警巡邏到那裡，員警騎機車過來擋在被告前面，被告無法反應，即拿槍
    對著警員，警察亦一時無法反應呆在當地，伊在後面喊槍是假的，被告又轉身繼
    續跑，跑了大約十幾步就跌倒了，同時就聽到槍聲，那一槍怎麼擊發伊不清楚，
    伊後來回到撞球場內觀看店內錄影帶，看到被告進店偷錢時手上即有持槍等語相
    符（見本院九十三年四月二十日審判筆錄），則被告持槍竊取零錢，且於嗣後丙○○、庚○○二人之追捕過程中，其為脫免逮捕，更持槍朝丙○○、庚○○擊發
    一槍，另一槍則係被告於跌倒時擊發之事實，應可認定。
 2. 證人即警員乙○○亦到庭證稱：案發那天伊正在板橋市○○路上一家超商巡邏，
    有聽到叫喊爭吵聲音，伊即轉頭去看，看到在大觀路與龍興街口，被告手裡捧著
    一個東西在跑，手捧著的東西有掉落，丙○○、庚○○在相距約十公尺之後面追
    趕。伊即騎機車斜切過去，伊斜切過去時有聽到碰一聲，伊叫被告不要跑，被告
    轉身過來看到伊嚇一跳，伊看到被告手舉起來且手裡有一把槍，被告舉起槍枝指
    著伊之頭部，但伊記不清楚被告有無發射，因那時伊看到槍頭腦一片混亂，忙著
    要拔槍，且只注意被告之眼神，未注意被告有無開槍，伊看被告眼神想要跑，突
    然間他就轉身跑掉，伊即下機車追趕被告，被告跑二、三步就被絆倒，槍枝掉在
    被告頭部前方地上，伊直接衝過去壓制被告叫被告不要動，再把槍拿過來拿在手
    上然後放在旁邊，伊未注意被告跌倒時手上之槍有無擊發。伊壓制他後，拿無線
    電叫支援，丙○○、庚○○、支援警員鄭榮捷、壬○○才陸續趕到，在現場有找
    到兩顆彈殼等語；證人即警員壬○○則到庭證述：伊聽到乙○○呼叫支援，伊由
    浮洲橋趕到現場時，見到乙○○已將被告壓制在地上，地上有一把槍，伊即將槍
    拾起，用袋子裝回派出所，伊抵達現場之路上均未聽到槍聲等語（以上證詞均見
    本院九十三年三月二十四日審判筆錄），是參酌證人乙○○所言與前開庚○○、
    丙○○之證詞，可知乙○○應係被告朝庚○○、丙○○二人擊發第一槍時，騎乘
    機車斜切攔阻於被告之逃跑方向，被告於開槍後轉身繼續逃跑時，正好撞見乙○○，被告遂將手中所持槍枝指向乙○○頭部，但並未朝乙○○開槍，嗣被告於逃
    跑時跌倒，槍枝亦一同掉落地面；而壬○○則係事後方抵現場，並未目睹案發經
    過。
 3. 又被告所持之前開改造玩具手槍，係仿ＦＮ廠半自動手槍製造之金屬玩具手槍換
    裝土造金屬槍管改造而成之改造手槍，槍身及滑套均為金屬材質，槍枝機械性能
    良好，可擊發適用之子彈，認具殺傷力；前揭已擊發之子彈二顆，均係金屬空彈
    殼；另扣案未擊發之子彈三顆，係由金屬彈殼加裝直徑約八點三釐米金屬彈頭而
    成之改造子彈，經取樣一顆實際試射，無法擊發，不具殺傷力等情，有內政部警
    政署刑事警察局九十二年七月二十一日刑鑑字第０九二００九四一九八號槍彈鑑
    定書附卷足參（附於九十二年度偵字第一０六四七號偵查卷第五十五頁至第六十
    二頁），堪認被告所持改造玩具手槍，確具殺傷力。
 4. 另前揭改造玩具手槍經送鑑化驗結果，該槍枝上並無可資比對指紋乙節，亦有內
    政部警政署刑事警察局九十三年一月十九日刑紋字第０九三０００九一一九號鑑
    驗書在卷足稽。
 5. 綜前事證，被告確曾持具有殺傷力之上開改造玩具手槍，於右揭時地竊取丙○○
    所有之零錢一盒，其竊盜犯行為庚○○、丙○○當場查獲後，其為脫免丙○○、
    庚○○之追捕，復持槍嚇阻二人繼續靠近，且其明知該槍枝具有殺傷力，仍持以
    朝丙○○、庚○○擊發一槍，其主觀上具有殺人之不確定故意甚明。被告辯稱其
    未向庚○○、丙○○開槍云云，顯不足採。
(三)、綜上，本件事證明確，被告犯行至堪認定。
二、論罪科刑之理由
(一)、核被告事實欄第一部分所為，係犯刑法第三百二十條第三項、第一項之竊盜未遂
    罪。又起訴意旨本係指稱被告意圖為自己不法之所有，於九十二年二月十六日上
    午九時許，在臺北縣中和市○○街八十四巷二之二號巷口竊取辛○○所有之車牌
    號碼ＢＡＴ—３６５號重型機車得手，嗣於同日晚間十時四十分許在臺北縣板橋
    市○○路六十七巷一號前為警查獲，而認被告涉犯刑法第三百二十條第一項之竊
    盜罪嫌。然查證人辛○○固於本院審理時到庭證稱其上開重型機車係於九十二年
    二月十五日晚間停放在臺北縣中和市○○街八十四巷二之二號巷口，於九十二年
    二月十六日上午發現失竊等語，惟證人辛○○並未目睹究係何人行竊，復查無任
    何事證足認被告係先於臺北縣中和市○○街八十四項二之二號巷口竊取辛○○上
    開機車，得手後再騎乘該機車至臺北縣板橋市○○路六十七巷一號前停放，公訴
    人並已當庭就該部分之起訴事實減縮如事實欄第一部分所示，是被告此部分犯行
    係成立竊盜未遂罪，應屬無疑。
(二)、按經言詞辯論之有罪判決，其確定判決既判力之時點，係以該案實際最後審理事
    實法院宣示判決之日為準，若在最後審理事實法院宣示判決後，始行發生之事實
    ，既非該法院所得審判，即為該案判決之既判力所不能及，最高法院四十九年台
    非字第二０號判例、三十二年上字第二五七八號判例及同院八十二年五月十一日
    八十二年度第四次刑事庭會議決議意旨可資參照。被告自九十一年五、六月間某
    日至九十一年十二月十九日間持有前開可發射子彈具有殺傷力之改造玩具手槍（
    槍枝管制編號：0000000000）之行為，雖為本院九十一年度訴字第一
    七三一號確定判決既判力所及（詳後述），惟該判決係於九十一年十二月十九日
    宣示，有該判決在卷可稽，依據前揭說明，被告於九十一年十二月二十日該案宣
    示判決後至九十二年五月二十日間無故持有該改造玩具手槍之行為，則非屬該判
    決既判力涵蓋之範疇，核其此部分所為，係犯槍砲彈藥刀械管制條例第十一條第
    四項之未經許可持有可發射子彈具有殺傷力之槍枝罪。公訴意旨認應依槍砲彈藥
    刀械管制條例第十一條第一項之未經許可製造可發射子彈具有殺傷力之槍枝罪處
    斷，尚有未洽，惟起訴事實相同，爰依法變更起訴法條。
(三)、復按刑法第三百二十九條之以強盜論，即以強盜罪相當條文處罰之意，並非專以
    第三百二十八條第一項之強盜論。故第三百三十條所謂犯強盜罪，不僅指自始犯
    強盜罪者而言，即依第三百二十九條以強盜論者，亦包括之，如此準強盜有第三
    百二十一條第一項各款情形之一，自應依第三百三十條論處，最高法院著有二十
    五年上字第六六二六號判例、四十二年臺上字第五二三號判例可資參照。又刑法
    第三百二十九條所謂當場，不以實施竊盜或搶奪者尚未離去現場為限，即已離盜
    所而尚在他人跟蹤追躡中者，仍不失為當場，最高法院二十八年上字第一九八四
    號判例意旨可供參酌。被告攜帶客觀上足供兇器使用之前開改造玩具手槍至全球
    撞球場，因見櫃臺無人，遂另行起意竊取丙○○之零錢，而其於犯行遭發覺逃逸
    後，始終在丙○○、庚○○之追躡中，被告並於丙○○二人之追捕過程中，為脫
    免逮捕，並基於殺人之不確定故意，朝丙○○二人擊發一槍，以嚇阻丙○○二人
    繼續追躡，已著手殺人行為之實施，惟未致丙○○二人於死，依上說明，自屬當
    場施以強暴，核其所為，係犯刑法第二百七十一條第二項、第一項之殺人未遂罪
    ，及涉犯刑法第三百二十九條之準強盜罪，而有同法第三百二十一條第三款之情
    形，應以同法第三百三十條第一項之加重強盜罪論處。再被告朝丙○○、庚○○
    射擊一槍，係一行為觸犯二殺人未遂罪名，為想像競合犯，應依法從一重之殺人
    未遂罪論處。
(四)、又無故持有槍、彈罪為繼續犯，一經持有，犯罪即告成立，而其持有之繼續，乃
    行為之繼續，至持有行為終了時，均論為一罪，不得割裂。其於持有繼續中，另
    為犯他罪而持用該槍、彈加以實施，應依數罪併罰之規定處理。本件被告於九十
    一年十二月二十日持有上開改造玩具手槍之初，並無持以殺人及加重強盜之意圖
    ，其係於無故持有行為繼續中，持槍前往全球撞球場，因見櫃臺無人，遂起意竊
    取零錢，嗣方基於殺人之故意持槍射擊以脫免逮捕，其後因殺人未遂及加重強盜
    犯行而持有上開槍枝之行為，仍屬原單純持有繼續犯行之一部，無從割裂另行論
    罪，且其持有槍枝之行為，與殺人未遂、加重強盜部分應依數罪併罰處斷。而被
    告所犯殺人未遂罪與加重強盜罪間，有方法目的之牽連關係，應依刑法第五十五
    條之規定，從一重之殺人未遂罪處斷。被告所犯竊盜未遂、持有槍枝與殺人未遂
    三罪間，犯意各別，罪名互殊，應予分論併罰。另被告竊盜未遂與殺人未遂部分
    ，均依刑法第二十六條前段之規定減輕其刑。
(五)、爰審酌槍枝具有高度危險性，非經主管機關許可不得擅自持有，被告無故持有上
    開槍枝，且未繳交治安機關，嚴重危害社會安全；且為脫免逮捕，竟罔顧他人之
    生命、身體安全，恣意朝他人開槍，影響社會治安至鉅；其素行不佳，前因違反
    槍砲彈藥刀械管制條例案件與強盜案件，經本院於九十一年十二月十九日，以九
    十一年度訴字第一七三一號分別判處有期徒刑五年二月，併科罰金新台幣十萬元
    與有期徒刑七年六月，應執行有期徒刑十二年六月，併科罰金十萬元確定，現仍
    執行中，有臺灣高等法院被告全國前案紀錄表在卷可按；犯後猶一再飾詞圖辯，
    毫無悔意，及其犯罪之動機、目的、手段、生活狀況、智識程度等一切情狀，就
    其所犯上開三罪，分別量處如主文所示之刑及定其應執行刑，並就併科罰金部分
    ，諭知易服勞役之折算標準，以資懲儆。
(六)、扣案具殺傷力之前開改造玩具手槍一把，係屬違禁物，應不問屬於被告與否，依
    刑法第三十八條第一項第一款、第二項之規定，宣告沒收；扣案改造子彈三顆，
    經鑑驗無法擊發，不具殺傷力，非違禁物，且非屬被告供本件犯行所用之物，又
    已擊發之彈殼二枚，已喪失子彈效用而屬金屬空彈殼，亦非違禁物，爰均不為沒
    收之諭知。另扣案被告用以竊取辛○○上開機車之鑰匙一支，被告供陳係自上開
    機車旁邊之地面拾獲，且無事證足認該支鑰匙為被告所有，亦不予諭知沒收。
參、不另為無罪諭知部分
一、公訴意旨另以：被告甲○○為庚○○、丙○○俟追捕至臺北縣板橋市○○路○段
    與龍興街口時，甲○○為脫免逮捕，竟基於殺人之概括犯意，先舉槍朝庚○○二
    人開一槍，未擊中庚○○二人，適巡邏警網經過加入圍捕，甲○○竟又承前殺人
    犯意，朝員警開一槍，然旋為員警制伏，因認被告朝員警擊發第二發子彈之行為
    ，亦涉犯刑法第二百七十一條第二項、第一項之殺人未遂罪嫌云云。
二、公訴人認被告涉犯此部分犯嫌，無非係以證人丙○○、庚○○之警詢證詞為主要
    之論據。訊據被告堅決否認有此部分之犯行，辯稱：伊並未對員警開槍，其中一
    發子彈乃伊跌倒時丟棄槍枝碰撞走火，另一槍乃伊被警逮捕後，他人所擊發的等
    語。
三、經查：
 1. 就被告於逃跑時是否曾朝員警擊發第二槍乙節，證人庚○○業於本院審理中到庭
    證稱：之後警察過來，伊即未再追趕被告，警察過來後，伊有再聽到第二聲槍聲
    ，然當時被告已彎到巷內，伊距離被告比較遠，伊係看到被告跌倒後聽見槍聲，
    但被告有無對警察開槍伊不知道。伊在警詢時稱被告朝警察開一槍，係因被告手
    上持槍，誰追被告被告就會指誰，當時伊遠遠看到被告，伊有聽到丙○○對警察
    說那支槍是假的，當時被告有把槍指著警察之動作，但有無開槍伊不知道等語明
    確（見本院九十三年三月二十四日審判筆錄），證人丙○○亦證述：伊與庚○○
    追到二六五巷時，剛好大觀派出所員警巡邏到那裡，員警騎機車過來擋在被告前
    面，被告無法反應，即拿槍對著警員，警察亦一時無法反應呆在當地，伊在後面
    喊槍是假的，被告又轉身繼續跑，跑了大約十幾步就跌倒了，同時就聽到槍聲，
    那一槍怎麼擊發伊不清楚。伊在警詢中稱被告朝警察開一槍，係因為警察在被告
    後面，因此伊認為被告係對警察開槍，這是伊之判斷，但伊並未親眼看到那槍是
    否對著警察擊發等語甚詳（見本院九十三年四月二十日審判筆錄），足見證人庚○○、丙○○均僅看到被告確有持槍指向警員，並在看見被告跌倒後聽見第二次
    槍響，然均未親眼目睹被告曾持槍朝警員擊發，二位證人在警詢中所稱被告曾朝
    警員開槍，係基於其等聽到第二次槍響時，警員正緊追在被告身後乙情所為之推
    測之詞，當難採為被告確曾朝警員開槍之證據。
  2.證人即當時追捕被告之警員乙○○亦於本院審理時明確證稱：案發那天伊看見丙○○、庚○○在追趕被告，伊騎機車斜切過去，伊斜切過去時有聽到碰一聲，伊
    叫被告不要跑，被告轉身過來看到伊嚇一跳，伊看到被告手舉起來且手裡有一把
    槍，被告舉起槍枝指著伊之頭部，但伊記不清楚被告有無發射，因那時伊看到槍
    頭腦一片混亂，忙著要拔槍，且只注意被告之眼神，未注意被告有無開槍，伊看
    被告眼神想要跑，突然間他就轉身跑掉，伊下機車追趕被告，被告跑二、三步就
    被絆倒，槍枝掉在被告頭部前方地上，伊直接衝過去壓制被告叫被告不要動，再
    把槍拿過來拿在手上然後放在旁邊，伊未注意被告跌倒時手上之槍有無擊發，從
    伊看到被告持槍到逮捕被告這段期間，伊對有無再聽到槍響乙事並無記憶，因伊
    看到槍枝後，頭腦一片空白等語（見本院九十三年三月二十四日審判筆錄），故
    證人乙○○僅在被告轉身之際聽到槍響，而於被告持槍面對乙○○至被告遭乙○○逮捕壓制之期間，乙○○並無法記憶被告有無朝其開槍射擊。
  3.綜前證詞以觀，證人丙○○、庚○○、乙○○均無法明確指訴被告曾朝乙○○開
    槍，再參以證人丙○○、庚○○證述係於被告跌倒時聽見第二次槍響，及乙○○
    所證稱：被告絆倒後槍枝掉落在被告頭部地面等節，而被告當時係在乙○○追捕
    過程中，如其果有殺人之故意，被告勢須轉身朝乙○○開槍，然槍聲確係在被告
    逃跑跌倒時響起，堪認被告應係見到警員乙○○後驚慌逃跑，途中不慎跌倒且誤
    撞扳機方致第二槍之擊發，被告辯稱其於跌倒時槍枝碰撞走火，應屬有據。
  4.此外，復查無任何事證足認被告確有基於殺人犯意朝員警開槍之犯行，此部分犯
    罪自屬不能證明，惟公訴意旨認此部分犯行，與右揭已起訴之殺人未遂部分間，
    有連續犯之裁判上一罪之關係，爰不另為無罪之諭知。
肆、不另為免訴諭知部分
一、公訴意旨另以：被告甲○○於九十一年六月間某日，在臺北縣板橋市○○路好聖
    地書局購買一把玩具手槍，即於同年月某日，在臺北縣板橋市○○街公園，將前
    開玩具手槍換裝土造金屬槍管，改裝成具有殺傷力之改造手槍（槍枝管制編號0
    000000000），復未經主管機關許可非法持有，因認被告涉犯槍砲彈藥
    刀械管制條例第十一條第一項之製造可發射子彈具有殺傷力之槍砲罪嫌云云。
二、按案件曾經判決確定者，應諭知免訴之判決，刑事訴訟法第三百零二條第一款定
    有明文。此項訴訟法上所謂一事不再理之原則，關於實質上一罪或裁判上一罪，
    均有其適用。
三、公訴人認被告涉有前揭犯嫌，主要係以被告之警詢自白為其論據。經查被告前於
    九十一年五月間，與戊○○因在臺北縣新店市不詳地點賭博財物，與人發生爭執
    進而互毆，心有未甘，為防身計，乃共同基於製造槍枝及子彈之犯意聯絡，由被
    告至臺北縣三重市○○路○段湯城廣場玩具店，購買八釐米玩具手槍二支，並將
    玩具槍攜帶至臺北縣板橋市○○路○段二四五巷十九弄四十號七樓之一戊○○住
    處，由戊○○提供銼刀、鉗子、砂紙、砂輪、焊槍、鋸子等改造工具，以更換土
    造金屬槍管之方式，將二支玩具手槍改造成為具有殺傷力之手槍並無故持有之，
    而犯槍砲彈藥刀械管制條例第十一條第一項之製造可發射子彈具有殺傷力之槍砲
    罪，業經本院於九十一年十二月十九日，以九十一年度訴字第一七三一號判處有
    期徒刑五年二月，併科罰金新台幣十萬元，嗣於九十二年一月二十八日確定，此
    有上開刑事判決書及臺灣高等法院被告全國前案紀錄表各一份在卷為據。
四、本案被告持有之上開手槍，係被告購買玩具手槍後自行改造而成，迭據被告於警
    詢、偵查及本院審理中坦承不諱，至購買與改造手槍之時地，被告於警詢中稱其
    乃在臺北縣板橋市○○路好聖地書局購買玩具手槍，嗣於臺北縣板橋市○○街公
    園改造；於偵查中稱係於九十一年六月間在臺北縣三重市湯城廣場地下室京華城
    玩具店購買，並在其家中改造；於本院審理時則供承係其於九十一年五、六月間
    某日，在臺北縣三重市湯城廣場玩具店，與本院九十一年度訴字第一七三一號案
    件中查獲之二把手槍一同購入，並一同於臺北縣板橋市○○路戊○○上開住處加
    以改造（見本院九十二年十一月六日準備程序筆錄），是就購買與改造手槍之確
    切地點，被告雖前後供述紛歧，且無確切事證足認本件被告持有之改造手槍係與
    九十一年度訴字第一七三一號案件中查獲之二把手槍一同購入改造，惟被告確係
    於九十一年五、六月間某日購入玩具手槍再加以改造乙節，被告則始終陳述一致
    ，又被告改造手槍之方法係將玩具手槍之槍管拆下打通，換裝土造金屬槍管加以
    改造成具殺傷力可發射子彈之手槍，亦有前開槍彈鑑定書附卷供參，是其改造本
    件手槍之犯行，與前述本院九十一年度訴字第一七三一號刑事案件之犯罪事實，
    時間緊接，方法相同，且所犯均為犯罪構成要件相同之罪名，顯係基於概括犯意
    反覆為之，應為連續犯，屬裁判上一罪而為同一案件，其自改造本案槍枝之日至
    九十一年十二月十九日宣示判決日間持有槍枝之低度行為又為製造之高度行為所
    吸收，不另論罪，故同一案件既如前述業經判決確定，此部分原應諭知免訴之判
    決，然因公訴意旨認此部分與前開論處罪刑部分（即被告犯殺人未遂與加重強盜
    部分）有牽連犯之裁判上一罪關係，爰不另為免訴之諭知，附此敘明。
據上論斷，應依刑事訴訟法第二百九十九條第一項前段、第三百條，槍砲彈藥刀械管
制條例第十一條第四項，刑法第十一條前段、第三百二十條第三項、第一項、第二百
七十一條第二項、第一項、第三百三十條第一項、第三百二十九條、第二十六條、第
五十五條、第五十一條第五款、第四十二條第二項、第三十八條第一項第一款、第二
項，罰金罰鍰提高標準條例第二條，現行法規所定貨幣單位折算新臺幣條例第二條，
判決如主文。
本案經檢察官李吉祥到庭執行職務
中　　華　　民　　國　　　九十三　　　　年　　　五　　月　　　五　　　　日
                                      臺灣板橋地方法院刑事第十二庭
                                          審判長  法　官  許仕楓
                                                  法  官  陳恒寬
                                                  法  官  吳佳穎
右正本證明與原本無異。
如不服本判決，應於判決送達後十日內，向本院提出上訴狀。
                                          書記官          呂妍旻
中　　華　　民　　國　　　九十三　　　　年　　　五　　月　　　五　　　　日
附錄本案論罪科刑法條全文：
刑法第三百二十條
意圖為自己或第三人不法之所有，而竊取他人之動產者，為竊盜罪，處五年以下有期
徒刑、拘役或五百元以下罰金。
意圖為自己或第三人不法之利益，而竊佔他人之不動產者，依前項之規定處斷。
前二項之未遂犯罰之。
刑法第二百七十一條
殺人者，處死刑、無期徒刑或十年以上有期徒刑。
前項之未遂犯罰之。
預備犯第一項之罪者，處二年以下有期徒刑。
刑法第三百三十條
犯強盜罪而有第三百二十一條第一項各款情形之一者，處七年以上有期徒刑。
前項之未遂犯罰之。
槍砲彈藥刀械管制條例第十一條：
未經許可，製造、販賣或運輸第四條第一項第一款所稱其他可發射金屬或子彈具有殺
傷力之各式槍砲者，處五年以上有期徒刑，併科新臺幣一千萬元以下罰金。
未經許可，轉讓、出租或出借前項所列槍砲者，處三年以上十年以下有期徒刑，併科
新臺幣七百萬元以下罰金。
意圖供自己或他人犯罪之用，而犯前二項之罪者，處無期徒刑或七年以上有期徒刑，
併科新臺幣一千萬元以下罰金。
未經許可，持有、寄藏或意圖販賣而陳列第一項所列槍砲者，處一年以上七年以下有
期徒刑，併科新臺幣七百萬元以下罰金。
第一項至第三項之未遂犯罰之。
